【裁判字號】    90,易,581
【裁判日期】    901105
【裁判案由】    贓物
【裁判全文】
臺灣宜蘭地方法院刑事判決                            九十年度易字第五八一號
    公  訴  人  臺灣宜蘭地方法院檢察署檢察官
    被      告  乙○○
右列被告因贓物案件，經檢察官提起公訴（九十年度偵字第二五三七號），本院判決
如左：
    主  文
乙○○收受贓物，處拘役肆拾日，如易科罰金，以參佰元折算壹日。
    事  實
一、乙○○明知真實姓名不詳綽號「阿益」之友人所騎乘未懸掛車牌號碼之機車一部
    （原懸掛ＵＸＮ─六七三號車牌，為甲○○所持有，於民國九十年七月二十八日
    上午，在宜蘭縣羅東鎮○○路一二六號前失竊），係屬來路不明之盜贓物，竟於
    九十年八月十二日下午三時許，在宜蘭縣羅東鎮○○路路邊，向「阿益」借用而
    收受之。嗣於同年月十四日凌晨一時三十分許，在宜蘭縣羅東鎮○○路一三四號
    前，為警查獲，並扣得前開贓車。
二、案經宜蘭縣警察局羅東分局報請台灣宜蘭地方法院檢察署檢察官偵查起訴。
    理  由
一、訊據被告乙○○對於右揭時、地向友人「阿益」借用機車為警查獲之事實，坦承
    不諱，惟否認有何收受收贓物之犯行，辯稱：伊並不知該機車係贓車云云。惟查
    ，右開未懸掛車牌之機車一部，原係懸掛ＵＸＮ─六七三號車牌，為被害人甲○
    ○所使用於九十年七月二十八日上午，在宜蘭縣羅東鎮○○路一二六前失竊等情
    ，業據被害人甲○○於警訊時證述明確，並有車輛、車牌失竊資料個別查詢報表
    ─查詢車輛認可資料及贓物認領保管單附卷足憑，則右開經警查獲之機車，係屬
    盜贓物，應堪認定。被告雖否認知悉該機車係贓物，然查，被告於借用之初約定
    借用數日，交付該車時並未懸掛車牌，且被告向「阿益」借用該機車時復未索取
    該機車之行車執照等情，為被告所自承，衡之被告借用機車達數日，該車竟又未
    懸有車牌，與一般合法持用機車之常態並不相符，足徵被告所辯不知該車係贓車
    云云，應屬卸責之詞，不足採信。綜上，事證已臻明確，被告犯行應堪予認定。
二、核被告收受贓物，所為係犯刑法第三百四十九條第一項之收受贓物罪。爰審酌被
    告收受贓物之犯罪動機、目的、手段、對被害人管領財產法益所生之危害，及其
    犯罪後猶卸責否認之態度等一切情狀，量處如主文所示之刑，並諭知易科罰金折
  算之標準，以示懲儆。至扣案之鑰匙一支，訊之被告雖坦承為其所有，惟辯稱係
    因原機車鑰匙斷在鎖頭裡面，才以其所有之鑰匙發動機車等語，足認扣案之鑰匙
    應非作為供收受贓物之犯行所用之物，此外，亦查無其他積極事證足認扣案之物
    為供被告犯罪所用之物，爰不宣告沒收，併予敘明。
據上論斷，應依刑事訴訟法第二百九十九條第一項前段，刑法第三百四十九條第一項
、第四十一條第一項，罰金罰鍰提高標準條例第一條前段、第二條，判決如主文。
中    華    民    國    九    十    年    十    一    月        五      日
                                  臺灣宜蘭地方法院刑事第二庭
                                          法  官  郭  淑  珍
右正本證明與原本無異。
如不服本判決，應於判決送達後十日內向本院提出上訴狀( 應附繕本 )，上訴於臺灣
高等法院。
                                          書記官  李  明  威
中    華    民    國    九    十    年    十    一    月        六      日
參考法條：
刑法第三百四十九條第一項
收受贓物者，處三年以下有期徒刑、拘役或五百元以下罰金。


司法院資訊處製作；財團法人民間司法改革基金會備份。
